臺灣臺南地方法院刑事判決　　　　　　　　　　　　　九十一年度訴字第五三三號
　　公　訴　人　臺灣臺南地方法院檢察署檢察官
　　被　　　告　甲○○
右列被告因違反毒品危害防制條例案件，經檢察官提起公訴（九十一年度營毒偵字第
九一號），本院判決如左：
    主  文
甲○○連續施用第一級毒品，處有期徒刑柒月，扣案之海洛因肆小包又壹塊（合計淨
重壹點捌陸公克，不含包裝袋）及殘渣夾鏈袋拾柒只內之海洛因粉末（微量不足以秤
重）均沒收銷燬之，扣案之包裝海洛因所用之包裝袋肆只（不含內容物海洛因）、殘
渣夾鏈袋拾柒只（不含海洛因殘渣）、電子秤壹個、注射針筒拾玖支及葡萄糖水肆
瓶，均沒收。又連續施用第二級毒品，處有期徒刑肆月，扣案之安非他命壹小包（合
計淨重點零壹公克，因檢驗用罄零點零伍公克，餘貳點玖伍公克，且不含包裝袋）
沒收銷燬之，扣案之包裝安非他命之包裝袋壹只（不含安非他命）、吸食器貳組、酒
精燈壹個，均沒收。應執行有期徒刑玖月，扣案之海洛因肆小包又壹塊（合計淨重壹
點捌陸公克，不含包裝袋）、殘渣夾鏈袋拾柒只內之海洛因粉末（微量不足以秤重）
及安非他命壹小包（合計淨重點零壹公克，因檢驗用罄零點零伍公克，餘貳點玖伍
公克，且不含包裝袋）均沒收銷燬之，扣案之包裝海洛因所用之包裝袋肆只（不含內
容物海洛因）、殘渣夾鏈袋拾柒只（不含海洛因殘渣）、電子秤壹個、注射針筒拾
玖支、葡萄糖水肆瓶、包裝安非他命之包裝袋壹只（不含安非他命）、吸食器貳組、
酒精燈壹個，均沒收。
    事  實
一、甲○○前因施用毒品案件，經依本院以九十年度毒聲字第一七四○號裁定送觀察
    、勒戒後，認無繼續施用毒品之傾向，由臺灣臺南地方法院檢察署檢察官於民國
    九十年九月十日以九十年度營毒偵字第三五四號為不起訴處分確定。詎甲○○仍
    未戒除毒癮，復分別基於施用海洛因及安非他命之概括犯意，自九十一年二月中
    旬某日起至九十一年四月十六日下午八時許止，連續在臺南縣新營市○○路三０
    一號十八樓Ａ９室其女友潘芳芳之租賃處所，將海洛因摻葡萄糖水稀釋後以針筒
    注射入人體及以安非他命用酒精燈燃燒吸食煙霧之方式，連續多次輪流施用第一
    級毒品海洛因及第二級毒品安非他命，嗣於九十一年四月十七日晚上八時許，在
    臺南縣新營市○○路三０一號前為警查獲，並自其身上扣得屬其所有之第一級毒
    品海洛因一包，另偕同警方至前揭處所起出並查扣同其所有之第一級毒品海洛因
    三小包又一塊（含前揭自身上扣得之海洛因一小包合計共四小包又一塊，總淨重
    一‧八六公克，包裝重一．四三公克）、安非他命一小包（淨重三．○一公克，
    驗餘淨重二‧九六公克，包裝重○‧三八公克）、內存海洛因之殘渣夾鏈袋十七
    只（內存之海洛因數量甚微無法秤重）及施用毒品器具吸食器二組、酒精燈一個
    、電子秤一個（起訴書漏載）、注射針筒三十九支、葡萄糖水四瓶等物。
二、案經臺南縣警察局新營分局報請臺灣臺南地方法院檢察署偵查起訴。
    理  由
一、右揭犯罪事實，迭據被告甲○○於警訊及偵審中坦承不諱，且被告經警採集尿液
    送驗後，甲基安非他命及嗎啡檢驗項下均呈陽性反應（海洛因吸食入人體，經代
    謝作用又可分解成嗎啡，故海洛因在進入人體後，均以嗎啡形態排於尿液中），
    有臺南市衛生局九十一年五月八日檢驗成績書一紙在卷可稽，復有施用毒品器具
    吸食器二組、酒精燈一個、電子秤一個、注射針筒三十九支、葡萄糖水四瓶扣案
    可資佐證。又扣案之疑似海洛因四小包又一塊、疑似安非他命一小包，經分送請
    法務部調查局及內政部警政署刑事警察局鑑定並秤重結果，確分係第一級毒品海
    洛因及第二級毒品安非他命無訛，且海洛因四小包又一塊（粉末及塊狀物共計五
    小包）共淨重一‧八六公克，包裝重一‧四三公克；安非他命一包驗前毛重三‧
    三九公克，實際淨重三‧○一公克，因檢驗用罄○‧○五公克，餘二‧九五公克
    ，有法務部調查局九十一年五月十七日調科壹字第二○○○○三九一六號鑑定通
    知書及內政部警政署刑事警察局九十一年七月十一日刑鑑字第○九一○一五一三
    九八號鑑驗通知書在卷可稽。另扣案之殘渣夾鏈袋十七只經送內政部警政署刑事
    警察局，以取袋內微量粉末或以有機溶劑洗滌並取得其洗滌液檢驗結果，均確含
    有海洛因成分，亦有該局九十一年七月十一日刑鑑字第○九一○一五一三九八號
    鑑驗通知書附卷足憑。此外，被告前因施用毒品案件，經依本院以九十年度毒聲
    字第一七四○號裁定送觀察、勒戒後，認無繼續施用毒品之傾向，由臺灣臺南地
    方法院檢察署檢察官於民國九十年九月十日以九十年度營毒偵字第三五四號處分
    不起訴確定，有上開不起訴處分書、臺灣臺南地方法院檢察署刑案資料查註紀錄
    表及臺灣高等法院被告全國前案紀錄表附卷可按，其於不起訴處分後五年內再犯
    本件施用第一、二級毒品犯行之事證已臻明確，其犯行堪以認定，應依法論科。
二、按海洛因、安非他命分別為毒品危害防制條例第二條第二項第一款、第二款所示
    之第一、二級毒品。故核被告所為，係犯毒品危害防制條例第十條第一項之施用
    第一級毒品罪及同條第二項之施用第二級毒品罪。其施用前後持有上開二種毒品
    之低度行為，分別為施用之高度行為所吸收，不另論罪。被告先後多次各別施用
    第一級毒品海洛因及第二級毒品安非他命之犯行，時間緊接，手段相同，分別觸
    犯構成要件相同之罪名，顯係基於概括犯意為之，為連續犯，均應依刑法第五十
    六條之規定論以一罪，並加重其刑。被告所犯上開二罪間，犯意各別，罪名互異
    ，且施用方法不同，應分論併罰。爰審酌被告前已有施用毒品之紀錄素行不端，
    仍再犯本案，及其犯罪動機、目的、手段、施用期間、施用毒品係屬對自我身心
    健康之自戕行為尚無侵害他人權利之情形，暨被告犯罪後坦承犯行態度良好等一
    切情狀，量處如主文所示之刑，並定其應執行之刑示懲。
三、扣案之海洛因四小包又一塊（合計淨重一．八六公克，不含包裝袋）、安非他命
    一小包（合計淨重三．○一公克，因檢驗用罄○‧○五公克，餘二‧九五公克，
    且不含包裝袋）及殘渣夾鏈袋十七只內之海洛因粉末（微量不足以秤重），為查
    獲之毒品，應依毒品危害防制條例第十八條第一項前段宣告沒收銷燬之。扣案之
    包裝海洛因所用之包裝袋四只（不含內容物海洛因）、包裝安非他命之包裝袋一
    只（不含安非他命）、殘渣夾鏈袋十七只（不含海洛因殘渣）、吸食器二組、酒
    精燈一個、電子秤一個、注射針筒三十九支及葡萄糖水四瓶屬被告所有，且係供
    其施用前開毒品所用之物，業據被告陳明在卷，復非專供施用毒品此外別無使用
    於其他正當日常用途可能之器具，應依刑法第三十八條第一項第二款宣告沒收。
    又前開之電子秤一個，係被告用以秤量買受之毒品有無偷斤減兩，亦據被告供述
    在卷，是該被告所有之電子秤，雖係被告施用第一、二級毒品所用之物，但無於
    前述二罪名重覆諭知沒收之必要，故僅於較重之施用第一級毒品罪主文項下諭知
    沒收，併此敘明。
據上論斷，應依刑事訴訟法第二百九十九條第一項前段、毒品危害防制條例第十條第
一項、第二項、第十八條第一向前段，刑法第十一條前段、第五十六條、第三十八條
第一項第二款、第五十一條第五款，判決如主文。
本案經檢察官劉聰熙到庭執行職務。
中      華      民      國    九十一    年      十      月      八      日
                                      臺灣臺南地方法院刑事第六庭
                                      審判長  法  官  陳 欽 賢
                                              法  官  莊 玉 熙
                      法  官  林 佩 儒
右正本證明與原本無異。
如不服本判決，應於判決送達後十日內，向本院提出上訴狀。
                                              書記官  廖 文 靜
中      華      民      國    九十一    年      十      月      八      日
附錄法條：
毒品危害防制條例第十條
  施用第一級毒品者，處六月以上五年以下有期徒刑。
  施用第二級毒品者，處三年以下有期徒刑。
